【裁判字號】    99,易,1431
【裁判日期】    990813
【裁判案由】    竊盜
【裁判全文】
臺灣高雄地方法院刑事判決              99年度易字第1431號
公  訴  人  臺灣高雄地方法院檢察署檢察官
被      告  甲○○
上列被告因竊盜案件，經檢察官提起公訴（99年度偵字第3930、
6274號），被告就被訴事實為有罪之陳述，本院依簡式審判程序
審理，判決如下：
    主  文
甲○○犯攜帶兇器竊盜罪，處有期徒刑參月，如易科罰金，以新
臺幣壹仟元折算壹日，扣案之老虎鉗壹支，沒收。又犯攜帶兇器
竊盜罪，處有期徒刑陸月，如易科罰金，以新臺幣壹仟元折算壹
日，扣案同前之老虎鉗壹支，沒收。又犯攜帶兇器竊盜罪，處有
期徒刑陸月，如易科罰金，以新臺幣壹仟元折算壹日，扣案同前
之老虎鉗壹支，沒收。應執行有期徒刑壹年，如易科罰金，以新
臺幣壹仟元折算壹日，扣案之老虎鉗壹支，沒收。
    事  實
一、甲○○意圖為自己不法之所有，而先後為以下之行為：
(一)、於民國99年1 月中旬某日，攜帶其所有且客觀上對人生命、
    身體及安全足以構成危險之老虎鉗1 支，至戊○○所有位在
    高雄縣鳥松鄉夢裡村夢裡西巷內之農舍，竊取電線10公尺（
    非屬電業法第105 條之電線及其他供電設備），得手後載至
    高雄市○○區○○街28號「日昇企業社」變賣。
(二)、於99年1 月24日12時許，攜帶前開老虎鉗1 支，在高雄縣燕
    巢鄉○○村○○路信誼高爾夫球場左側農地（即位於電桿編
    號嶺水幹76左11左2Q2439HC68號旁農地），竊取乙○○所有
    之電線1 捆（重3.3 公斤，非屬電業法第105 條之電線及其
    他供電設備）。
(三)、於99年1 月24日14時40分許，攜帶前開老虎鉗1 支，在高雄
    縣燕巢鄉○○路77號三才土雞城（已停業），竊取丙○○所
    有電線4 捆（總重6.31公斤，非屬電業法第105 條之電線及
    其他供電設備）。嗣為丙○○發覺報警，經警於同日15時許
    ，在高雄縣燕巢鄉○○路77號前當場逮捕甲○○，並扣得老
    虎鉗1 支及竊得之乙○○、丙○○所有之電線共5 捆（已發
    還乙○○、丙○○），而查獲上開(二)、(三)竊盜犯行，另甲○○在警方發覺上開(一)之竊盜犯罪之前，主動向警方自首上情
    並接受裁判，並帶同警方至高雄縣鳥松鄉夢裡村夢裡西巷內
    之農舍勘查，因而查獲。
二、案經高雄縣警察局岡山分局報告臺灣高雄地方法院檢察署檢
    察官偵查起訴。
    理  由
一、本件被告甲○○所犯係死刑、無期徒刑、最輕本刑為3 年以
    上有期徒刑以外之罪，其於準備程序中，就被訴事實為有罪
    之陳述，經本院告知簡式審判程序之旨，並聽取檢察官及被
    告之意見後，裁定進行簡式審判程序，合先敘明。
二、上開事實，業據被告於警詢、偵查及本院審理中坦白承認。
    核與證人戊○○、乙○○、丙○○於警詢中證述之情節相符
    （見99年度偵字第6274號卷第7-8 頁；警卷第6-7 頁、8-9
    頁），並有高雄縣政府警察局岡山分局搜索扣押筆錄暨扣押
    物品目錄表、乙○○、丙○○出具之贓物領據（保管）單（
    見警卷10-14 頁）、現場照片共14張（分見警卷19-22 頁，
    99年度偵字第6274號卷9-10頁）在卷可證，足認被告之自白
    與事實相符，本件事證明確，被告犯行堪以認定。
三、按刑法第321 條第1 項第3 款之攜帶兇器竊盜罪，係以行為
    人攜帶兇器竊盜為其加重條件，此所謂兇器，其種類並無限
    制，凡客觀上足對人之生命、身體、安全構成威脅，具有危
    險性之兇器均屬之，且祇須行竊時攜帶此種具有危險性之兇
    器為已足，並不以攜帶之初有行兇之意圖為必要（最高法院
    79年臺上字第5253號判例意旨參照）。本件扣案之老虎鉗1
    支，長23.7公分，係屬金屬製品，質地堅硬，有本院99年7
    月30日勘驗筆錄1 份在卷可證（本院易字卷22頁），客觀上
    足以對人之生命、身體、安全構成威脅，自屬兇器無訛。是
    核被告上開3 次持老虎鉗竊取電線所為，均係犯刑法第321
    條第1 項第3 款攜帶凶器竊盜罪。被告係在警方發覺事實欄
    一、(一)所示竊盜犯行前，主動坦承，並帶同警方至高雄縣鳥
    松鄉夢裡村夢裡西巷內之農舍勘查電線遭剪斷及現場遺留竊
    得電線外皮之情形，因而查獲，有被告99年1 月26日調查筆
    錄1 份在卷可證（見99年度偵字第6274號卷3 頁），堪認被
    告就上開事實欄一、(一)所示竊盜犯行，乃係對於未經發覺之
    罪自首並願接受裁判，依刑法第62條前段規定，減輕其刑。
    被告3 次加重竊盜犯行，犯意各別，行為互殊，應分論併罰
    。爰審酌被告值壯盛之年，竟不思以己力賺取所需，率爾竊
    取他人財物，侵害他人之財產權，所為實屬不該，及其犯罪
    之動機、目的、手段，並被告坦承犯行，犯後態度良好，及
    竊得財物之價值非鉅，被告除於74年間、85年間曾因贓物、
    妨礙兵役案件，曾經法院判處罰金銀元4000元、拘役50日外
    ，別無其他前科紀錄，素行尚稱良好，家境勉持之生活狀況
    等一切情狀，分別量處如主文所示之刑，並諭知易科罰金之
    折算標準，並定其應執行刑及易科罰金之折算標準，以資懲
    儆。扣案之老虎鉗1 支，係被告所有供本件竊盜犯罪所用，
    業據其供承在卷，應依刑法第38條第1 項第2 款之規定，宣
    告沒收。
據上論斷，應依刑事訴訟法第299 條第1 項前段、第273 條之1
，刑法第321 條第1 項第3 款、第62條前段、第41條第1 項前段
、第8 項、第51條第5 款、第38條第1 項第2 款，判決如主文。
本案經檢察官丁○○到庭執行職務。
中    華    民    國    99    年    8     月    13    日
                  刑事第十一庭        法  官  陳億芳
以上正本證明與原本無異。
如不服本判決應於收受送達後10日內向本院提出上訴書狀，並應
敘述具體理由；如未敘述上訴理由者，應於上訴期間屆滿後20日
內向本院補提理由書（均須按他造當事人之人數附繕本）「切勿
逕送上級法院」。
中    華    民    國    99    年    8     月    16    日
                                      書記官  林靜慧
中華民國刑法第321條
（加重竊盜罪）
犯竊盜罪而有左列情形之一者，處 6 月以上、 5 年以下有期徒
刑：
一、於夜間侵入住宅或有人居住之建築物、船艦或隱匿其內而犯
    之者。
二、毀越門扇、牆垣或其他安全設備而犯之者。
三、攜帶兇器而犯之者。
四、結夥三人以上而犯之者。
五、乘火災、水災或其他災害之際而犯之者。
六、在車站或埠頭而犯之者。
前項之未遂犯罰之。

司法院資訊處製作；財團法人民間司法改革基金會備份。
